【裁判字號】    98,交聲,2661
【裁判日期】    981125
【裁判案由】    聲明異議
【裁判全文】
臺灣高雄地方法院刑事裁定            98年度交聲字第2661號
                                    98年度交聲字第2662號
原處分機關  交通部公路總局高雄區監理所
異  議  人
即受處分人  甲○○
上列異議人即受處分人因違反道路交通管理處罰條例案件，對於
交通部公路總局高雄區監理所民國98年8 月27日所為之處分（高
監自裁字第裁80-N00000000號、第裁80-N00000000號），聲明異
議，本院裁定如下：
    主  文
異議駁回。
    理  由
一、原處分意旨略以：異議人即受處分人甲○○（下稱異議人）
    於民國98年2 月18日18時21分許，駕駛車號5S-1650 號自用
    小客車，行經高雄縣湖內鄉○○路○ 段與34巷路口時（裁決
    書之違規地點欄僅載「湖內中山路2 段與3 」，應予補充更
    正），駕車行經有燈光號誌管制之交叉路口闖紅燈，及違反
    處罰條例之行為，拒絕停車接受稽查而逃逸，爰依道路交通
    管理處罰條例第53條第1 項及第60條第1 項之規定裁處罰鍰
    新臺幣（下同）5,400 元、6,000 元，合計1 萬1,400 元，
    並依同條例第63條規定，共記違規點數4 點等語。
二、異議意旨略以：異議人一個違規行為，竟受到二個重罰，且
    闖紅燈行為應由警察機關處罰，本件逕由公路主管機關為之
    ，程序不合法；裁決書所載違規地點不明確；當時天色昏暗
    ，未見有人攔截等語，為此依法聲明異議。
三、按汽車駕駛人，行經有燈光號誌管制之交岔路口闖紅燈者，
    處1,800 元以上5,400 元以下罰鍰，並記違規點數3 點；汽
    車駕駛人，駕駛汽車有違反本條例之行為，經交通勤務警察
    或依法令執行交通稽查任務人員制止時，不聽制止或拒絕停
    車接受稽查而逃逸者，除按各該條規定處罰外，處3,000 元
    以上6,000 元以下罰鍰，並記違規點數1 點，道路交通管理
    處罰條例第53條第1 項、第60條第1 項、第63條第1 項第1
    款、第3 款分別定有明文。
四、經查：
（一）本件舉發經過為：高雄縣政府警察局湖內分局湖內派出所
      警員翁泗和於98年2 月18日18時21分，在高雄縣湖內鄉○
      ○路○ 段與34巷口，執行交通稽查取締工作，發現車號
      5S-1650 號黑色自小客車闖紅燈（該車原有停紅燈，看左
      右無來車，才闖紅燈，違規事實非常明確），翁泗和身穿
      反光雨衣，吹警笛並揮動閃爍之指揮棒，走至內側車道，
      示意該違規車輛停車，該車非但不停，還加速逃逸，經翁
      泗和當場記下車號，返所後予以逕舉等情甚明，有警員翁
      泗和98年9 月26日職務報告書在卷可憑。又異議人對其於
      上開時、地駕車行經有燈光號誌管制之交叉路口闖紅燈之
      違規行為並無爭執，僅辯稱當時未見警察攔停云云，是異
      議人於上開時、地闖紅燈之違規行為部分，至臻明確，足
      以認定。
（二）異議人於上開時、地駕駛上開自用小客車闖紅燈，經身穿
      反光雨衣之警員翁泗和在距該車約50公尺之距離揮動閃爍
      指揮棒，並走至內側車道示意該車停車接受稽查，異議人
      不停車且加速逃逸，因當時有路燈且該車前後號牌均有小
      燈，警員翁泗和清楚記下車號後予以逕行舉發之過程，有
      高雄縣政府警察局員警工作記錄簿在卷可參。員警係執行
      公權力之公務員，職司交通違規取締，其本於維護交通秩
      序、公眾安全之職責，認定違規事實，予以製單舉發，自
      有其公信力，本應受到合法、正確之推定，異議人雖執前
      詞否認遭員警攔停，惟值勤員警翁泗和當時既身穿反光衣
      ，吹警笛並揮動閃爍之指揮棒，甚且走至內側車道，示意
      異議人停車，衡情異議人殊無不得見聞之可能，是異議人
      於上開時、地，駕車闖紅燈後拒絕停車受檢之事實，亦堪
      予認定。
五、另按違反道路交通管理處罰條例第12條至第68條之規定者，
    由公路主管機關處罰，道路交通管理處罰條例第8 條第1 項
    第1 款定有明文，同條例第53條第1 項就闖紅燈之違規行為
    復定有處罰規定已如前述。異議人雖稱其闖紅燈之行為逕由
    公路主管機關處罰，處罰程序不合法云云，惟異議人闖紅燈
    之違規行為，業經高雄縣政府警察局湖內分局製作舉發違反
    交通管理事件通知單，並於98年2 月25日送達異議人由其親
    收，有湖內分局N00000000 號舉發違反交通管理事件通知單
    及送達證書在卷可憑。該送達證書文號原雖僅以電腦列印第
    N00000000 號，惟另以手寫「N00000000 共2 件」等文字，
    此係因上開2 件違規單號為同一車主，為節省郵資手寫記載
    交通違規單號合併送達，有高雄縣政府警察局湖內分局98年
    10月20日高縣湖警交字第0980012120號函及附件在卷可稽，
    是異議人闖紅燈之違規行為確經警察機關先以舉發通知單舉
    發後，再由交通部公路總局高雄區監理所依舉發通知單作成
    裁決書，異議人稱處罰程序不合法云云，顯有誤會。
六、異議人另稱依道路交通管理處罰條例第2 條規定，該條例仍
    有刑法牽連犯從一重處罰之適用，其一個違規行為，竟受到
    二個重罰，用法有違誤云云。惟按行政罰係以各個違法行為
    為課罰對象，刑法上關於牽連犯、連續犯等裁判上一罪之理
    論，並非當然適用（改制前行政法院75年度判字第560 號、
    77年度判字第1308號判決參照）。而交通違規罰鍰性質上屬
    行政罰，係以各個違規行為為課罰對象，刑法關於牽連犯之
    裁判上一罪理論，自非當然適用；且道路交通管理處罰條例
    並未定有如修正前刑法有關牽連犯之規定，尚難比附援引非
    屬行政法之刑法牽連犯規定，予以從一重處斷。本件異議人
    前揭違規事實，係先有闖紅燈之違規行為，嗣闖紅燈之違規
    行為遭警員攔停又拒絕停車接受稽查而逃逸，揆諸前揭意旨
    ，異議人違反複數行政法上義務，均應按其個別違反之行為
    ，分別裁處行政罰鍰。是異議人稱用法有違誤云云，應有誤
    會，併予敘明。
七、綜上，原處分機關以異議人違規事實明確，依前揭法規規定
    ，裁處異議人罰鍰合計1 萬1,400 元，並記違規點數4 點，
    於法有據，裁罰額度亦無不當，本件聲明異議，為無理由，
    應予駁回。
八、依道路交通案件處理法第19條，裁定如主文。
中    華    民    國    98    年    11    月    25    日
                  交通法庭  法  官  姚水文
以上正本證明與原本無異。
如不服本裁定，應於收受送達後5 日內向本院提出抗告狀（應附
繕本）。
中    華    民    國    98    年    11    月    25    日
                            書記官  何慧娟


司法院資訊處製作；財團法人民間司法改革基金會備份。
